臺灣士林地方法院刑事判決
                                   110年度審簡上字第28號
上  訴  人
即  被  告  許家富


上列上訴人即被告因竊盜案件，不服本院士林簡易庭中華民國10
9 年12月31日109 年度士簡字第445 號第一審刑事簡易判決（聲
請簡易判決處刑案號：109 年度偵字第662 號），提起上訴，本
院管轄之第二審地方法院合議庭判決如下：
    主  文
上訴駁回。
    事  實
一、許家富有多起竊盜前科，先前因案服刑，送監執行至民國10
    4 年8 月27日縮刑假釋出監後（該案嗣於105 年4 月9 日縮
    刑期滿），復因竊盜案件，經臺灣新北地方法院以105 年度
    簡字第5366號判決判處有期徒刑3 月確定，送監執行至106
    年3 月11日縮刑期滿出監，執行完畢，復意圖為自己不法之
    所有，基於竊盜犯意，於107 年3 月7 日凌晨5 時20分許，
    騎乘其父許清智（所涉竊盜罪嫌，由檢察官另為不起訴處分
    ）所有之CIP-188 號重機車，至新北市淡水區淡金路3 段往
    義山里15鄰巷弄旁之路邊空地，趁呂建銘所有之0488-YK 號
    小貨車停放該處，無人看管之便，接續徒手竊取放置在該車
    後車斗內之鋁窗、鋁框各2 袋（共6 組）、白鐵窗2 組（價
    值共計新臺幣4000元），得手後將前開贓物搬上其機車，隨
    後騎車逃離現場，事後將之變賣牟利。嗣因呂建銘發現遭竊
    ，報警處理，經警循線通知許家富到案，而查獲上情。
二、案經新北市政府警察局淡水分局移送臺灣士林地方檢察署檢
    察官偵查後，聲請以簡易判決處刑。
    理  由
一、後引呂建銘、許清智等人於警詢或檢察事務官偵查中所製作
    之筆錄，雖均係被告以外之人於審判外以言詞所為之陳述，
    屬於傳聞證據，惟被告在準備程序中認罪，並表示對相關證
    據之證據能力均無意見等語（簡上卷第76頁至第77頁），既
    然認罪，對證明犯罪事實之證據，自亦無爭執其證據能力之
    必要，故應認被告已經同意引用上開筆錄為證據，本院審酌
    該等筆錄作成時之情況，亦認為適當，依刑事訴訟法第159
    條之5 第1 項規定，上揭筆錄均有證據能力。
二、被告許家富在本院審理時雖未到庭，惟其先前在本院準備程
    序中，則已坦承上揭竊盜犯行不諱，此核與呂建銘、許清智
    於警詢、檢察事務官偵查中指述之情節（呂建銘部分見偵查
    卷第10頁；許清智部分見偵查卷第7 頁、第60頁），前後均
    屬相符，此外，並有監視器側錄被告行竊畫面之翻拍照片28
    張在卷可稽（偵查卷第14頁至第17頁），足認被告上開自白
    與事實相符，可以採信，本件事證明確，被告犯行洵堪認定
    ，應依法論科。
三、查被告行為後，立法者業已修正刑法第320 條第1 項普通竊
    盜罪之規定，將法定刑自原先「五年以下有期徒刑、拘役或
    五百元以下罰金」之處罰，提高為「五年以下有期徒刑、拘
    役或五十萬元以下罰金」（犯罪構成要件部分並未修正），
    並由總統於108 年5 月29日公布，同年5 月31日起施行，比
    較新舊法規定，自由刑部分並無加減，罰金刑部分，前者應
    依刑法施行法第1 條之1 第1 項、第2 項前段規定提高30倍
    ，折合為新臺幣15000 元，相較後者為500000元罰金而言，
    顯以修正前之規定，對被告較為有利，是依刑法第2 條第1
    項前段規定，本件被告所為，應適用舊法規定處罰。原判決
    雖未及比較新舊法之適用，惟於判決本旨無影響，爰予以補
    充如上。
四、核被告所為，係犯修正前刑法第320 條第1 項之普通竊盜罪
    。依前述監視錄影畫面之翻拍照片顯示（偵查卷第17頁），
    被告接續2 次，分批竊走上開財物，此係基於單一之竊盜犯
    意，在同一地點，接續行竊，2 次之犯罪時間密接，且係侵
    害同一個被害人之財產法益，為接續犯，僅論以1 罪，即為
    已足。被告前有如事實欄所示之科刑及執行情形，有臺灣高
    等法院被告前案紀錄表可查，其於前案受有期徒刑執行完畢
    後，5 年內故意再犯本件有期徒刑以上刑之罪，為累犯，考
    量被告有多起竊盜前科，前次亦係因竊盜案件受刑，此次再
    犯本案之竊盜犯行，顯然前次之刑罰執行，對被告並未產生
    預期之嚇阻或教化效果，縱使因累犯加重其刑，罪刑之間仍
    屬相當，亦無過苛之虞，爰依刑法第47條第1 項規定加重其
    刑。原審同上認定，依據刑法第320 條第1 項、第47條第1
    項、第41條第1 項前段、第38條之1 第1 項前段、第3 項、
    刑法施行法第1 條之1 等規定，審酌被告前有多次竊盜前科
    之素行，欠缺對他人財產權尊重之概念，又再次漠視法紀，
    恣意竊取他人財物，所為非是，兼衡被害人迄未取回遭竊物
    品，及被告犯罪之動機、目的、手段、生活狀況、智識程度
    ，併考量其犯後坦認犯行等一切情狀，量處被告有期徒刑4
    月，並諭知易科罰金之折算標準為以新臺幣1000元折算1 日
    ，另就未扣案之犯罪所得鋁窗、鋁框各2 袋、白鐵窗2 組均
    予宣告沒收，如全部或一部不能沒收或不宜執行沒收時，追
    徵其價額，經核其認事用法均無違誤，量刑亦屬妥適，應予
    維持。
五、被告上訴雖辯稱略以：伊先前有件被判處3 罪竊盜的案件，
    刑度分別為有期徒刑3 月、拘役10日及拘役40日，與本案是
    重複判決云云（審簡上卷第75頁），經與其臺灣高等法院被
    告前案紀錄表之前科紀錄比對後，被告所指當係本院109 年
    度易字第494 號確定判決，本院再依職權調取該案判決書核
    閱結果（附於本院卷，未編頁），該次被告被訴略為：⑴於1
    08 年12月23日，竊取被害人李佩樺之腳踏車、⑵於109 年1 
    月3 日，竊取被害人高珍玲放置在小客車內之現金、⑶於109
     年1 月30日，竊取被害人何玉書放置在小客車內之現金，
    其上述3 次竊盜犯行，事後由本院依序各判處有期徒刑3月
    、拘役10日及40日確定，與本案均非同一事實甚明，此外，
    亦查無被告本次犯行有遭檢察官重複起訴、或法院重複判決
    之情形，其所辯顯無可採，綜上，本件被告上訴為無理由，
    應予駁回，爰判決如主文。
六、被告在本院審理時經合法傳喚，無正當理由不到庭，爰不待
    其陳述逕行判決。
據上論斷，應依刑事訴訟法第455 條之1 第1 項、第3 項、第37
1 條、第368 條，判決如主文。
本案經檢察官吳昭瑩聲請以簡易判決處刑，檢察官蔡元仕到庭執
行職務。
中    華    民    國   110    年    10     月   13    日
                  刑事第九庭審判長法  官  李育仁
                                  法  官  陳秀慧
                                  法  官  陳彥宏  
以上正本證明與原本無異。  
不得上訴。　　　　　　　　　　　　　　　　　
                              　　書記官  李文瑜
中　　華　　民　　國　　110 　年　　10　　月　　15　　日
修正前刑法第320 條
意圖為自己或第三人不法之所有，而竊取他人之動產者，為竊盜
罪，處5年以下有期徒刑、拘役或5百元以下罰金。
意圖為自己或第三人不法之利益，而竊佔他人之不動產者，依前
項之規定處斷。
前二項之未遂犯罰之。